# 求助陈老师关于顺流交易当期实现对外销售的处理

提问人：广袤而无垠 时间：2023-03-26 10:53:26
陈老师，您好，关于当期对外销售的顺流交易，在合并报表层面为什么仍要进行借：收入 贷：成本 贷：投资收益的抵消，抵消的是投资方（销售方）的成本。之前听您说是为了体现单行合并的理念。但如果单纯从母子公司合并角度，如果当期对外销售的话，这时候应该是抵消的是购买方的成本，为什么到了顺流交易这块，抵消的是销售方的成本呢？

回答人：chenyiwei
在母子公司之间顺流交易的情况下，如果当年实现对外销售，年末无未实现损益，则抵销分录中贷记成本的含义要区分为两部分：
例如，母公司A销售给子公司B的商品成本为 800 ，内部交易价格为 1000 ，当年子公司以 1200 售出，则合并抵销分录是：借：收入 1000 ，贷：成本 1000 。这个贷记成本 1000 要分为两部分：（ 1 ）母公司个别报表中的内部交易成本 800 ；（ 2 ）子公司个别报表的对外销售成本 1000 中，因上述内部交易损益而导致虚增的金额 200 。最终在合并报表层面体现的对外销售成本是该商品在合并集团层面的实际成本 800 。
换到投资方和联营企业之间，按比例抵销顺流交易时，上述（ 1 ）仍在抵销范围，只不过从全额抵销便曾了按比例抵销；（ 2 ）因为未将联营企业利润表纳入合并报表范围，不能直接抵销营业成本，而只能调整投资收益，即还原联营企业营业成本虚增金额中归属于本投资方的份额。